Minutes et répertoires du notaire Jean I CHAPELLAIN, janvier 1580 - 24 octobre 1623 (étude XXXV)
Archives nationales
Minutes et répertoires du notaire Jean I CHAPELLAIN (étude XXXV)
janvier 1580 - 24 octobre 1623
MC/ET/XXXV/3 - MC/ET/XXXV/53, MC/RE/XXXV/1
Etude XXXV; Chapellain, Jean I
Archives nationales de France
Minutes et répertoires: la loi 2008-696 du 15 juillet 2008 relative aux archives a fixé à 75 ans à compter de la date de l'acte, ou à 25 ans à compter de la date du décès de l'intéressé si ce délai est plus bref, le délai de communication des minutes et répertoires des notaires; ce délai est porté à 100 ans à compter de la date de l'acte si le document se rapporte à un mineur (code du Patrimoine, articles L213-2, 4e d et 5e).
Autres documents de l'étude (dossiers de clients, comptabilité...): s'agissant d'archives privées, ces documents sont communicables selon les modalités fixées par le déposant ou le donateur.
Certains documents ne sont pas accessibles en raison de leur mauvais état de conservation.
Versement
Accès aux instruments de recherche de tous les notaires de l’étude XXXV
Archives de l'étude XXXV
- Minutes de Jean I CHAPELLAIN, 1580 - 1693; MC/ET/XXXV/3 - MC/ET/XXXV/53
  - Minutes. 1580, MC/ET/XXXV/3; registre
    Informations complémentaires:
    Annexé à la couverture de la seconde demi-année de sa pratique de Claude Le Vasseur.
    Informations concernant le classement:
    Le niveau inférieur de description, quand il existe, correspond aux minutes d'actes. Toutes les minutes ne sont pas forcément décrites une à une. Les descriptions de ces minutes sont plus ou moins détaillées.
  - Minutes. 1581, MC/ET/XXXV/4; registre
    - Contrat de mariage entre Jean Dorat et Marie Langloix., 6 décembre 1581 - 7 avril 1584; MC/ET/XXXV/4; fol. XIc LXVIII
      A la suite:
      1584, 7 avril. Modifications à certaines clauses du contrat.
      Extrait du contenu:
      Par devant Didier La Frongne et Jehan Chapellain, notaires du roy notre sire de par luy ordonnez et establiz en son Chastelet de Paris, soubzsignez, fut present noble homme Maistre Jehan Daurat, poete et interprete du roy ès lettres grecques et lattines demourant à Paris, rue de la Harpe, en la maison où est pour enseigne l'Escu de France, paroisse Sainct-Severin, pour luy et en son nom d'une part, et honnorable homme Jehan Langloix, marchant orfevre bourgeois de Paris, y demourant rue des Vielz-Augustins, en la maison où est pour enseigne la Roze rouge, paroisse Sainct-Eustache, et Marye Everard, sa femme, de luy auctorisée, stipullans en ceste partie pour Marye Langlois leur fille, ad ce presente de son voulloir et consantement, d'aultre part.
      Lesquelles parties, de leurs bons grés et bonnes voluntez recongneurent et confesserent et, par ces presentes, recongnoissent et confessent ès presences et par l'advis de René Duchemyn, marchant de bois, bourgeois de Paris y demourant rue des Carmes, compere et amy dud. sieur Daurat, et Françoys Langloix, maistre chaussetier et bourgeois de Paris, frere dud. Jehan Langlois et oncle de lad. Marie Langloix, avoir faict, feisrent et font entre elles et de bonne foy les traicté et accordz, dons, douaire, conventions. promesses, obligations et choses qui ensuyvent pour raison et à cause du futur mariage desd. sieur Daurat et Marie Langloix.
      C'est assavoir que iceulx sieur Daurat et Marie Langloix de procuration, de l'auctorité et consentement que dessus, se sont promis et promectent prendre l'ung d'eulx l'autre par nom et loy de mariage en face de nostre mere saincte Eglise si Dieu et elle s'y consentent et accordent, dans le plus brief temps que faire ce pourra et qu'il sera advisé et deliberé entre eulx leurs parens et amys aux biens et droictz, noms, raisons et actions qui à chacun desd. futurs mariez peulvent d'huy ce compecter et apartenir qu'ilz seront tenuz et promectent porter et mectre en lad. communaulté pour estre et commungs entre eulx suyvant la coustume de ceste ville, prevosté et vicomté de Paris.
      Et partant, a led. futur espoux doué et doue lad. future espouze de la somme de cent cinquante livres tournoiz de rente reduitz suyvant l'ordonnance à cinquante escuz sol de rente racheptables de six cens escus sol de douaire prefix, à icelly douaire avoir et prendre par lad. future espouze sitost que douaire aura lieu sur tous et chacuns les biens meubles et immeubles presens et advenir dud. futur espoux qu'il en a dès à present chargez, affectez, obligez ypotecquez à fournir et faire valloir led. douaire, lequel douaire sera et apartiendra à lad. future espouze et aux siens de son costé et ligne sans retour. Et oultre led. douaire, en cas qu'il aye lieu, aura et prendra lad. future espouze sur les biens de lad. communaulté tous et chacuns ses habitz, bagues et joyaulx qu'elle aura lors à son usage, et au reciproque; ou cas que lad. future espouze predecedde led. future espoux icelluy futur espouz aura et prendra aussy sur lad. communaulté, le tout avant que faire partage, tous ses habitz, armes, chevaulx et livres qu'il aura lors dud. decedz à son usage. Et a esté notiffié ausd. parties le controlle des tiltres suyvant l'edict du roy, car ainsy a esté accordé entre lesd. parties en faisant et passant ces presentes nonobstant toutes coustumes et ordonnances à ce contraires, ausquelles les parties ont desrogé et desrogent par cesd. presentes et en faveur d'icelles. Promectans etc, obligeans chacun en droict soy, renonçans etc.
      Faict et passé en la maison dud. Jehan Langloix, assise en lad. rue des Vieux Augustins, après midi, double, l'an mil Vc quatre vingtz-ung, le mercredi sixiesme jour de decembre.
      Lesd. Marye Everard et Marie Langloix ont declaré ne savoir signer.
      Jean DORAT.
      Jehan LANGLOYS F. LANGLOYS.
      CHAPELLAIN [notaire] LA FRONGNE [notaire]
      Origine de l'information:
      Documents du Minutier central des notaires de Paris, Ronsard et ses amis [288 actes], par Madeleine Jurgens, à partir des dépouillements de Xenia Pamfilova, Paris, Archives nationales, 1985, p. 300, notice n° 169 (instrument de recherche imprimé dématérialisé, certaines notices sont plus détaillées dans la version intégrale accessible en ligne par la rubrique 'Autres instruments de recherche', voir contexte dans le Plan d’orientation général - Notaires de Paris, guides thématiques du Minutier).
      Date de révision: 2011
      Date de création de la notice: 2009
      Documents du Minutier central des notaires de Paris, Ronsard et ses amis, par M. Jurgens, à partir des dépouillements de X. Pamfilova, Paris, Archives nationales, 1985, 488 p.
    - CHAPELAIN (Pierre) § Brevet Guillaume Poignant, Jean Poignant Pierre CHAPELAIN, 15 octobre 1629; MC/ET/XXXV/4
      Fichier dit 'général' XVIIe-XVIIIe siècles, par le personnel du Minutier, 1954-1999 ( fichier papier entièrement dématérialisé; voir contexte dans le Plan d’orientation général - Notaires de Paris, guides thématiques du Minutier).
      Date de révision: 2011-2012
      Date de création de la notice: 2010
      brevet notarié; Chapelain, Pierre
    - CHAPPELLAIN (Pierre) § Constitution. Pierre Lallemon à Pierre CHAPPELLAIN, 4 octobre 1631; MC/ET/XXXV/4
      constitution de rente; Chappellain, Pierre
    - CHAPELLAIN (Pierre) § Ventes 1) Martin Parisis à Pierre CHAPELLAIN 2) Antoine de Geresme à Pierre CHAPELLAIN, 27 mai 1632; MC/ET/XXXV/4
      acte de vente; Chapellain, Pierre
    - CHAPELLAIN (Pierre) § Vente Claude Champhoudry à Pierre CHAPELLAIN, 15 juin 1632; MC/ET/XXXV/4
    - CHAPELLAIN (Pierre) § Constitution Jacques Roussel à Pierre Chapellain, 21 juillet 1632; MC/ET/XXXV/4
      constitution de rente; Chapellain, Pierre
    - CHAPELLAIN (Pierre) § Constitution Toussaint Mousset à Pierre CHAPELLAIN, 7 octobre 1632; MC/ET/XXXV/4
    - CHAPELLAIN (Pierre) § Vente Remy Gascout à Pierre CHAPELLAIN, 26 octobre 1632; MC/ET/XXXV/4
    - CHAPELLAIN (Pierre) § Constitution Jacques Germain à Pierre CHAPELLAIN, 3 octobre 1633; MC/ET/XXXV/4
    - BOYLEAU (Jacques) § Vente Jacques BOYLEAU et Mar/ge/. Chandon à Pierre Morice, 28 mars 1634; MC/ET/XXXV/4
      acte de vente; Boyleau, Jacques
    - BOILEAU (Jean et Simone) § Apprentissage: Jean Boileau (engagé) par Simonne Boileau, avec Claude Labin., 16 août 1634; MC/ET/XXXV/4
      contrat d'apprentissage; Boileau, Jean; Boileau, Simone
    - CHAPELLAIN (Pierre) § 1 Vente Antoine de Geresme à Pierre CHAPELLAIN;; 1 promesse Antoine de Geresme à Pierre CHAPELLAIN, 29 mars 1637; MC/ET/XXXV/4
  - Minutes. 1582, MC/ET/XXXV/5; registre
    En tête, répertoire chronologique des actes inséré.
    Inachevé du 1 au 17 janvier.
    - RICHELIEU (Nicolas de) § Rétrocession honorable homme Jean Le Grand à Nicolas de RICHELIEU; Le Vasseur, juillet 1602; MC/ET/XXXV/5; Folio 74 (verso)
      Richelieu, Nicolas de; Le Grand, Jean
    - RICHELIEU (Nicolas de) § Constitution de rente: Demoiselle Bonne de Corbye, maître Jean Dollet et Damoiselle Jeanne Du Puis à Nicolas de RICHELIEU; Le Vasseur, décembre 1602; MC/ET/XXXV/5; fol. 340
      constitution de rente; Richelieu, Nicolas de; Corbye, Bonne de; Dollet, Jean; Du Puits, Jeanne
    - RICHELIEU (Nicolas de) § Transaction Nicolas Riou, André Riou etc... et Nicolas de RICHELIEU; Le Vasseur, janvier 1604; MC/ET/XXXV/5; fol. 101
      accord; Richelieu Nicolas de; Riou, Nicolas; Riou, André
    - RICHELIEU (Nicolas de) § Quittance Nicolas de RICHELIEU à M. Thomas; Le Vasseur, août 1605; MC/ET/XXXV/5; fol. 82
      quittance; Richelieu, Nicolas de; Thomas, M.
    - RICHELIEU (Nicolas de) § Transport. Marguerite Vigier-René Chef de ville à Nicolas de RICHELIEU; Constitution de rente Jacques Roussel à Nicolas de RICHELIEU, octobre 1605; MC/ET/XXXV/5; fol. 207; fol. 208
      constitution de rente; Richelieu, Nicolas de
    - RICHELIEU (Nicolas de) § Bail à loyer Nicolas de RICHELIEU à Pierre Palet et Marie Castel, novembre 1605; MC/ET/XXXV/5; folio 245
      bail; Richelieu, Nicolas de; Palet, Pierre; Castel, Marie
    - RICHELIEU (Nicolas de) § Obligation et titres de rente René Chef de ville et Marguerite Victrei à Nicolas de RICHELIEU, décembre 1605; MC/ET/XXXV/5; fol. 286
      obligation; Richelieu, Nicolas de; Victrei, Marguerite
    - RICHELIEU (Nicolas de) § Sommation et offre: Nicolas Malin, Nicolas de RICHELIEU, Claude Daudin, septembre 1607; MC/ET/XXXV/5; fol. 628
      Richelieu, Nicolas de; Malin, Nicolas; Daudin, Claude
    - RICHELIEU (Nicolas de) § Quittance Nicolas de RICHELIEU à M. Claude Gollard, décembre 1607; MC/ET/XXXV/5; fol. 803
      quittance; Richelieu, Nicolas de; Gollard, Claude
    - RICHELIEU (Nicolas de) § Titre nouveau Michel Le Sueur, Anne Gué, janvier 1609; MC/ET/XXXV/5; fol. 131
      titre nouvel; Richelieu, Nicolas de; Le Sueur, Michel; Gué, Anne
    - RICHELIEU (Nicolas de) § Constitution Joseph Lombard Nicolas de RICHELIEU, avril 1609; MC/ET/XXXV/5; fol. 261
      Richelieu, Nicolas de; Lombard, Joseph
    - RICHELIEU (Nicolas de) § Constitution Claude Asse, Marie Collet François Collet et Anne Hautecloque à Nicolas de RICHELIEU, août 1611; MC/ET/XXXV/5; fol. 96
      Richelieu, Nicolas de
    - RICHELIEU (Nicolas de) § Déclaration à Jehan Barthelémy, octobre 1611; MC/ET/XXXV/5; fol. 243
      déclaration; Richelieu, Nicolas de
    - RICHELIEU (Nicolas de) § Constitution de rente: Jehan Mansart; Françoise Villeton à Nicolas de RICHELIEU, février 1612; MC/ET/XXXV/5; fol. 34
    - RICHELIEU (Nicolas de) § Constitution de rente Catherine de la Lande à Nicolas de RICHELIEU, mars 1612; MC/ET/XXXV/5; fol. 73
    - RICHELIEU (Nicolas de) § Constitution de rente Nicolas Lefebvre, Anne Le Clerc à Nicolas de RICHELIEU et Foucelet Le boeuf; Constitution de rente Guillaume Bastaille à Nicolas de RICHELIEU, janvier 1613; MC/ET/XXXV/5; fol. 36
    - RICHELIEU (Nicolas de) § Transport Philibert Planson - Denise Vinot à Nicolas de RICHELIEU, juillet 1613; MC/ET/XXXV/5; fol. 208
    - RICHELIEU (Renée de. ..) § Traité de mariage Renée de RICHELIEU à Martin de Saint-Aubin, décembre 1615; MC/ET/XXXV/5; fol. 460
      contrat de mariage; Richelieu, Renée de. ..
    - BOURBON (Mgr Henri de...) § Transaction Mgr Henri de BOURBON, les religieux minimes de Cazaux, 1643; MC/ET/XXXV/5; fol. 138
      accord; Bourbon, Henri de
    - BOURBON (Marie de) § Marché: Nicolas Renvoyé à Madame Marie de BOURBON, septembre 1644; MC/ET/XXXV/5; fol. 201
      marché; Bourbon, Marie de
  - Minutes. 1583, MC/ET/XXXV/6; registre. Document détérioré, 516 f.
    - COLBERT (Pierre) § Transport maître Eustache Le Secq à Pierre COLBERT, 1er décembre 1648; MC/ET/XXXV/6
      cession; Colbert, Pierre
    - COLBERT (Simon et Michel) § Procuration, 1er avril 1650; MC/ET/XXXV/6
      procuration; Colbert, Simon; Colbert, Michel
    - CHAPELAIN (Jean) commis en chef au greffe du conseil privée § Quittance Jean CHAPELAIN Hubert de Saint-AMOUR, 5 octobre 1661; MC/ET/XXXV/6; XLV
      quittance; Chapelain, Jean
    - CHAPELAIN (Jean) commis en chef au greffe du conseil privé § Transport de rente Jean CHAPELAIN Denis DANOLLÉE, 13 septembre 1663; MC/ET/XXXV/6
      transport de droits; Chapelain, Jean
    - CHAPELAIN (Jean) commis en chef au greffe du conseil privé § Marché Jean CHAPELAIN Jacques PETIT, 1er juin 1666; MC/ET/XXXV/6
      marché; Chapelain, Jean
    - CHAPELAIN (Jean) commis au greffe du conseil privé § Bail Jean CHAPELAIN Jacques HÉRON, 23 juillet 1667; MC/ET/XXXV/6
      bail; Chapelain, Jean
    - CHAPELAIN (Jean) commis en chef au greffe au conseil privé § Obligation Jean CHAPELAIN Fabien de GRISONYS, 6 février 1671; MC/ET/XXXV/6
      obligation; Chapelain, Jean
    - CHAPELAIN (Jean) commis en chef au greffe du conseil privé § Quittance Jean CHAPELAIN Fabien de GRISONYS, 15 avril 1671; MC/ET/XXXV/6
  - Minutes. 1584, MC/ET/XXXV/7; registre
  - Minutes. 1585, MC/ET/XXXV/8; registre
  - Minutes. 1586, MC/ET/XXXV/9; registre
    - LULLY (Jean-Baptiste de) § Quittance .. L. Roussel S/R/ de NANTEUIL, 15 novembre 1675; MC/ET/XXXV/9
      Artisans XVIIe, par M. Jurgens, M.A. Fleury, R. Gourmelon et le personnel du Minutier central, 1954-1996 (fichier papier entièrement dématérialisé; voir contexte dans le Plan d’orientation général - Notaires de Paris, guides thématiques du Minutier).
      quittance; Lully, Jean-Baptiste de
  - Minutes. 1587, janvier - 1587, 1er juillet, janvier 1587 - 1er juillet 1587; MC/ET/XXXV/10; registre
  - Minutes. 1587, juillet - 1587, décembre, juillet 1587 - décembre 1587; MC/ET/XXXV/11; registre
  - Minutes. 1588, janvier - 1588, juin, janvier 1588 - juin 1588; MC/ET/XXXV/12; MURET, Jean; registre
    ' Il y a neuf mynuttes à la fin du présent registre, dont la plus grande partie (7) signée d'autre notaire que moy (Mouret, et Doujat) et trois estant signé d'auclcun notaire '.
    Muret signe en premier et en second, Doujat signe en second.
    - Contrat de mariage entre Pierre Duboys, maître cordier, demeurant près de la Porte Saint-Martin, paroisse Saint-Laurent, d'une part, et Marie Dubut, veuve, demeurant rue Sainte-Croix, paroisse Saint-Nicolas-des-Champs, veuve de Jean Mauclerc, marchand de vin, d'autre part., 2 janvier 1588; MC/ET/XXXV/12; fol. 3 (III)
      Mariages à Paris de 1570 à 1635 (4550 actes), relevés effectués sous la dir. de Roland Mousnier, v. 1960-1976 (voir contexte dans le Plan d’orientation général - Notaires de Paris, guides thématiques du Minutier).
      Date de révision: 2010
      Date de création de la notice: 2007
      contrat de mariage; Saint-Martin (faubourg); Sainte-Croix (rue); Duboys, Pierre; Dubut, Marie; Mauclerc, Jean; cordier; commerçant
    - Contrat de mariage entre Jean Fontaine, cordonnier, demeurant rue Montorgueil, paroisse Saint-Eustache, d'une part, et Marguerite de Labarre, demeurant aux Halles à l'Enseigne du Griffon, paroisse Saint-Eustache, fille de Jean de Labarre, décédé, teinturier de fil, laine et soie, demeurant à Troyes et de Antoinette Mordagne, demeurant aux Halles, à l'Enseigne du Griffon, paroisse Saint-Eustache, d'autre part., 3 janvier 1588; MC/ET/XXXV/12; fol. 7 (VII)
      Antoinette Mordagne, stipulant pour sa fille.
      contrat de mariage; Halles centrales; Griffon (enseigne du); Montorgueil (rue); Troyes (Aube); Fontaine, Jean; Labarre, Jean de; Labarre, Marguerite de; Mordagne, Antoinette; cordonnier; teinturier blanchisseur
    - Contrat de mariage entre Jacques Defain, compagnon cloutier, demeurant rue Montmartre, paroisse Saint-Eustache, fils de Aimé Defain, décédé, et de Catherine Moret, d'une part, et Étiennette Toupet, veuve, demeurant rue Montmartre, paroisse Saint-Eustache, veuve de Jean Jamyn, tailleur d'habits, d'autre part., 8 janvier 1588; MC/ET/XXXV/12; fol. 24 (XXIIII)
      Catherine Moret, veuve en 1ères noces dudit Defain.
      contrat de mariage; Montmartre (rue); Defain, Aimé; Defain, Jacques; Jamyn, Jean; Moret, Catherine; Toupet, Etiennette; forgeron; tailleur d'habits
    - Contrat de mariage entre Roger Levasseur, fripier, demeurant à rue de la Villeneuve-sur-Gravois, paroisse Saint-Eustache, rue de la Lune, fils de Jacques Levasseur, décédé, maître cordier, et de Louise Rocherye, d'une part, et Anne Legrand, demeurant à La Villeneuve-sur-Gravois, paroisse Saint-Eustache, rue des Poissonniers, fille de Nicolas Legrand, décédé, mercier, et de Pasquette Prevost, d'autre part., 15 janvier 1588; MC/ET/XXXV/12; fol. 56 (LVI)
      Pasquette Prevost, à présent femme de Jacques Dupont, marchand mercier, et stipulant tous deux pour la future épouse.
      contrat de mariage; La Villeneuve-sur-Gravois (faubourg); Lune (rue de la); Poissonniers (rue des); Saint-Eustache (paroisse); Dupont, Jacques; Legrand, Anne; Legrand, Nicolas; Levasseur, Jacques; Levasseur, Roger; Prévost, Pasquette; Rocherie, Louise; cordier; brocanteur; commerçant
    - Contrat de mariage entre honorable homme Christophe David, veuf, maître cordier, demeurant paroisse Saint-Gervais, d'une part, et honorable femme Guillemette Lepage, veuve, demeurant rue de la Tonnellerie, paroisse Saint-Eustache, veuve de Claude Clement, maître cordier, d'autre part., 17 janvier 1588; MC/ET/XXXV/12; fol. 64 (LXIIII)
      contrat de mariage; Saint-Gervais (paroisse); Tonnellerie (rue de la); Clément, Claude; David, Christophe; Lepage, Guillemette; cordier
    - Contrat de mariage entre Pierre Picques, l'un des 100 Suisses de la Garde du corps du Roi, demeurant rue Montmartre à l'Enseigne de la Hure, paroisse Saint-Eustache, d'une part, et Perrette Charmays, veuve, demeurant rue des Filles-Dieu, paroisse Saint-Sauveur, veuve de François Boucault, passementier, d'autre part., 3 février 1588; MC/ET/XXXV/12; fol. 118 (CXVII)
      Natif d'Arline, près de Fribourg.
      contrat de mariage; Fribourg (Suisse); Filles-Dieu (rue des); Hure (enseigne de la); Montmartre (rue); Boucault, François; Charmays, Perrette; Picques, Pierre; officier de la maison militaire du roi (Ancien Régime); passementier
    - Contrat de mariage entre honorable homme Noël Duval, bourgeois de Paris, juré visiteur et priseur de foin, demeurant rue de la Truanderie, paroisse Saint-Eustache, d'une part, et honorable femme Denise Gaultier, veuve, demeurant Grande rue de la Friperie, paroisse Saint-Eustache, veuve de Guillaume Caverne, bourgeois de Paris, marchand maître fripier, d'autre part., 7 février 1588; MC/ET/XXXV/12; fol. 155 (VIIXX XV)
      contrat de mariage; Grande-Friperie (rue de la); Grande-Truanderie (rue de la); Caverne, Guillaume; Duval, Noël; Gaultier, Denise; brocanteur; commissaire-priseur
    - Contrat de mariage entre Ambroise Le Loutre, marchand fripier, demeurant grande rue de la Friperie, paroisse Saint-Eustache, d'une part, et Pasquette de Potty, âgée de 25 ans, servante, demeurant rue des Lions, paroisse Saint-Paul, fille de Jean de Potty, décédé, laboureur, demeurant à Auteuil, près de Beauvais et de Marie Louvet, décédée, d'autre part., 15 février 1588; MC/ET/XXXV/12; fol. 194 ? (IX XX XIIII)
      Pasquette de Potty, demeurant en l'Hôtel de Guillaume Raffron, marchand de bois.
      contrat de mariage; Auteuil (Oise); Grande-Friperie (rue de la); Lions (rue des); Le Loutre, Ambroise; Louvet, Marie; Potty, Jean de; Potty, Pasquette de; Raffron, Guillaume; employé de maison; brocanteur; agriculteur; commerçant
    - Contrat de mariage entre honorable personne Jean Feuillet, bourgeois de Paris, veuf, maître marchand orfèvre, demeurant au Pont au Change, paroisse Saint-Barthélémy, d'une part, et honorable personne Françoise Crochet, veuve, demeurant rue Champs Fleuris, paroisse Saint-Germain-l'Auxerrois, veuve de Claude Belin, bourgeois de Paris, marchand, d'autre part., 15 février 1588; MC/ET/XXXV/12; fol. 38 (IXXX VIII)
      contrat de mariage; Champ-Fleuri (rue du); Change (pont au); Belin, Claude; Crochet, Françoise; Feuillet, Jean; commerçant; orfèvre; orfèvre
    - Contrat de mariage entre Claude Ballin, cuisinier de monsieur de Rieux, demeurant rue Montorgueil, paroisse Saint-Eustache, d'une part, et Liénarde Thomas, veuve, demeurant rue Montorgueil, paroisse Saint-Eustache, veuve de (Charles de) Beaulieu, sommelier de monsieur l'abbé de Beaupré, d'autre part., 20 février 1588; MC/ET/XXXV/12; fol. 234 (IIC XXXIIII)
      Le futur, natif de Montdidier en Picardie; la future, native de Melun.
      contrat de mariage; Melun (Seine-et-Marne); Montdidier (Somme); Montorgueil (rue); Ballin, Claude; Beaulieu, Charles de; Jugie, François de la (1556-1592) (?); Rieux, François de la Jugie (1556-1592, baron de) (?); Thomas, Liénarde; cuisinier; officier civil (Ancien Régime); employé de maison
    - Contrat de mariage entre Antoine Cavelier, maître savetier, demeurant sous la Tonnellerie, paroisse Saint-Eustache, fils de Guillaume Cavelier, décédé, et de Crespine Mery, demeurant sous la Tonnellerie, paroisse Saint-Eustache, d'une part, et Hélène Bidos, demeurant rue Coquillière, paroisse Saint-Eustache, fille de Augustin Bidos, décédé, et de Robine Clergeau, demeurant rue Coquillière, paroisse Saint-Eustache, d'autre part., 26 février 1588; MC/ET/XXXV/12; fol. 257 (IIC LVII)
      Crespine Mery, à présent femme de Jean Vallandre, marchand de vin, bourgeois de Paris, et stipulant pour sa fille.
      contrat de mariage; Coquillière (rue); Tonnellerie (piliers de la); Bidos, Augustin; Bidos, Hélène; Cavelier, Antoine; Cavelier, Guillaume; Clergeau, Robine; Mery, Crespine; Vallandre, Jean; commerçant; bottier
    - Contrat de mariage entre Laurent Fleurendal, âgé de 25 ans et plus, tailleur d'habits, demeurant rue de la Poterie, paroisse Saint-Eustache, d'une part, et Philippe Caton, demeurant rue de la Poterie, paroisse Saint-Eustache, fille de Nicolas Caton, maître tailleur d'habits, demeurant rue de la Poterie, paroisse Saint-Eustache et de Antoinette Petit, demeurant rue de la Poterie, paroisse Saint-Eustache, d'autre part., 20 mars 1588; MC/ET/XXXV/12; fol. 362 (IIIC LXII)
      Nicolas Caton et Antoinette Petit, stipulant pour leur fille.
      contrat de mariage; Poterie (rue de la); Caton, Nicolas; Caton, Philippe; Fleurendal, Laurent; Petit, Antoinette; tailleur d'habits; tailleur d'habits
    - Contrat de mariage entre Sébastien Saulnyer, âgé de 28 à 29 ans, praticien en l'hotel et service de monsieur Marcel conseiller du Roi maître ordinaire en la Chambre des Comptes, fils de Simon Saulnyer, bourgeois de Lyon, marchand, demeurant à Lyon, rue Gourguillon, paroisse Saint-Pierre le Vieil, d'une part, et Jacqueline Marchant, veuve, demeurant rue de la Truanderie, paroisse Saint-Eustache, veuve de Jacques Prevost, sergent de bande d'une compagnie de feu monseigneur frère du Roi, fille de Pierre Marchant, décédé, laboureur, demeurant à Ouantre Comté de Namur et de Marguerite Valle, décédée, d'autre part., 23 mars 1588; MC/ET/XXXV/12; fol. 368 (IIIC LXVIII)
      Précisions sur les lieux: BelgiqueNamur; Lyon (Rhône)--Gourguillon (montée du)